臺灣新竹地方法院刑事判決
110年度易字第678號
公  訴  人  臺灣新竹地方檢察署檢察官
被      告  鄭勳遠


上列被告因竊盜案件，經檢察官提起公訴（109年度偵字第12890
號），本院判決如下：
    主  文
鄭勳遠犯刑法第三百二十一條第一項第二款之竊盜罪，累犯，處
有期徒刑拾月。
未扣案之犯罪所得新臺幣參萬玖仟貳佰元沒收，於全部或一部不
能沒收或不宜執行沒收時，追徵其價額。
    事  實
一、鄭勳遠意圖為自己不法之所有，基於竊盜之犯意，於民國10
    9年3月13日5時15分許，侵入址設新竹市○區○○路00號由林鴻
    鈞所經營之小雅百貨後，旋以不詳工具毀壞該店內3樓辦公
    室之門鎖，入內竊取該辦公室內抽屜之現金新臺幣（下同）
    3萬9,200元，得手後旋即離去。嗣林鴻鈞發現財物遭竊報警
    處理，經調閱監視器後查悉上情。
二、案經林鴻鈞訴由新竹市警察局第一分局報告臺灣新竹地方檢
    察署檢察官偵查後起訴。
    理  由
壹、程序部分
    按被告以外之人於審判外之言詞或書面陳述，除法律有規定
    者外，不得作為證據。被告以外之人於審判外之陳述，經當
    事人於審判程序同意作為證據，法院審酌該言詞陳述或書面
    陳述作成時之情況，認為適當者，亦得為證據。當事人、代
    理人或辯護人於法院調查證據時，知有第159條第1項不得為
    證據之情形，而未於言詞辯論終結前聲明異議者，視為有前
    項之同意。刑事訴訟法第159條第1項、第159條之5分別定有
    明文。經查，本判決所引用被告鄭勳遠以外之人於審判外之
    陳述等供述證據，檢察官、被告就該等證據方法，於本院審
    理程序均表示同意有證據能力（見本院第87頁），並就全部
    供述證據或非供述證據等證據方法，均未於言詞辯論終結前
    聲明異議，本院審酌上開供述證據作成時，並無違法或不當
    之情況，另其餘所依憑判斷之非供述證據，亦無證據證明係
    違反法定程序所取得，且均無證明力明顯過低之情形，或有
    其他不得作為證據之情形，復均經本院於審判程序依法進行
    調查，並予以當事人辯論，被告之訴訟防禦權，已受保障，
    因認上開供述證據及非供述證據等證據方法，均適當得為證
    據，應認均有證據能力。
貳、實體部分
一、本院認定犯罪事實所憑證據及認定之理由
　　訊據被告固不爭執於小雅百貨於前揭時間遭人入內竊取現金
    3萬9,200元等事實，惟矢口否認有何加重竊盜犯行，並辯稱
    ：我有於109年3月13日凌晨某時許，駕車搭載證人張欣妮前
    往新竹城隍廟附近，我們去那邊找朋友、吃東西、夾娃娃，
    我跟證人張欣妮有分開一段時間，她知道我去用安非他命，
    本案竊盜不是我做的云云。惟查：
　㈠告訴人所經營之小雅百貨，於109年3月13日5時15分許遭人侵
    入，該人並以不詳工具毀壞該店內3樓辦公室之門鎖後，入
    內竊取該辦公室內抽屜之現金3萬9,200元乙節，業據告訴人
    於警詢、偵查中指訴明確（見偵卷第5頁至其背面、第6頁至
    其背面、第48頁至其背面），且有警員黃俊傑109年10月20
    日偵查報告、小雅百貨109年3月12日至同年月14日中興保全
    客戶使用紀錄表－設定解除表各1份、現場照片5張、本院110
    年12月23日勘驗筆錄暨擷圖1份、路口及店家監視器翻拍照
    片共77張（見偵卷第4頁、第12頁，本院卷第65頁、第67頁
    ，偵卷第22頁至第23頁，本院卷第121頁至第139頁、第161
    頁至第199頁）在卷可稽，復為被告所不爭執（見本院卷第7
    5頁至第76頁），是該等事實應堪以認定。從而，本案所應
    審酌者厥為上開毀越門窗竊盜行為是否為被告所為，茲將本
    院心證分述如後。
　㈡告訴人於警詢及偵查中均證稱：本案是因為小雅百貨的中興
    保全警報器響起而發現行竊，該保全系統在有人經過會發出
    異常訊號，當天有響起2次，第1次在109年3月13日3時39分
    ，是3樓靠中央路的陽台感知器發出警報，保全公司可能以
    為是誤觸，所以沒有通知我，但後來在同日5時5分又響起第
    2次，感知器感知道有人進入辦公室，所以保全公司趕緊通
    知，當天5時多許是我員工先到場，後來我也到場，發現辦
    公室的抽屜被打開，損失一些零錢約3萬9,200元；竊嫌不是
    從後門進來的，他應該是從後面巷子攀爬上4樓，從4樓進入
    ，從那邊下來3樓，3樓辦公室門確定有上鎖，因為要上鎖才
    能設定保全，該門鎖有被撬開；從小雅百貨監視器，我看到
    有1男1女就站在我們騎樓下一直往上張望，他們2人來回走
    來走去，有另外1個人從巷子那邊進來等語（見偵卷第5頁至
    其背面、第6頁至其背面、第48頁至其背面），並提出小雅
    百貨之109年3月12日至同年月14日中興保全客戶使用紀錄表
    －設定解除表1份（見偵卷第12頁）為據；而小雅百貨後巷、
    後巷側門之監視器，於監視錄影畫面顯示時間109年3月13日
    5時22分至5時24分許（警方曾於同一監視器擷圖註記慢現實
    時間4分或將近慢2分，即當日5時24分至26分左右，以下引
    用各該監視器翻拍照片，如經警方校正，即直接記載校正後
    之現實時間，不再贅述），確有攝得有一身穿長袖連帽衣服
    、長褲、穿著鞋面為淺色或反光材質、帶有黑色線條紋路之
    運動鞋之男子，自小雅百貨後巷經由土地銀行停車場離去等
    情，業經本院勘驗屬實，亦有本院110年12月23日勘驗筆錄
    暨擷圖1份（見本院卷第121頁至第139頁）附卷憑參，足見
    小雅百貨當天確係在3時39分、5時5分先後2次遭人侵入，並
    於5時5分該次遭人撬開該址上鎖之3樓辦公室，入內行竊3萬
    9,200元得手，隨後於同日5時26分許左右自小雅百貨後方巷
    弄經由土地銀行停車場離去。
　㈢被告與證人張欣妮分開期間恰與上開行竊之人入侵時間吻合
　⒈被告於109年3月13日凌晨某時許，有駕駛車牌號碼0000-00號
    自小客車搭載證人張欣妮前往新竹城隍廟附近乙節，業經證
    人張欣妮於本院審理程序中證述（見偵卷第57頁）明確，核
    該車輛使用情形，亦與證人即車牌號碼0000-00號車輛車主
    黃傑祥於警詢中之證述（見第7頁至第8頁）相符，復同為被
    告所肯認（見本卷第74頁），且其等均坦認109年3月13日2
    時44分許「107重要中央路與西門街口朝西門街」監視器所
    攝得正在步行之男女，即本院職權調查卷附全部路口及店家
    監視器翻拍照片（下稱本案監視器翻拍照片）編號1畫面中
    之身穿淺色絨毛邊連帽羽絨外套、深色長褲、穿著黑色平底
    鞋之女子，及身穿深色連帽長袖、長褲、穿著鞋面為淺色或
    反光材質、帶有黑色線條紋路之運動鞋之男子為其等2人（
    見本院卷第96頁、第107頁），是該翻拍照片上兩人之穿著
    應為其等斯時之衣著無訛。
　⒉嗣於同日2時45分至2時51分許，「107重要中央路與東門街-1
    」即小雅百貨鄰近路口監視器（可攝得小雅百貨門口前）、
    小雅百貨門口監視器，攝得與上開衣著均相仿之2身影步行
    靠近小雅百貨旁之中央市場前，後該淺色身影於同日2時51
    分為「中央路3巷中」監視器所攝得，而該穿著黑色線條紋
    路之運動鞋者之鞋影，則為小雅百貨後巷側門監視器於同日
    2時51分攝得曾出現在土地銀行停車場，迨於同日3時49分另
    有不詳人影自中央市場步出，為小雅百貨鄰近路口監視器攝
    得等情，此有本案監視器翻拍照片編號3至8、13共7張（見
    本院卷第162頁至第164頁、第167頁）附卷可參。
　⒊且經本院先後提示本案監視器翻拍照片編號9至12，即同日2
    時55分、2時57分「中山路102號前朝城隍廟東轅門」、同日
    3時9分小雅百貨鄰近路口監視器、小雅百貨門口監視器翻拍
    照片，或本案監視器翻拍照片編號16至24，即同日3時52分
    、3時54分小雅百貨後巷側門監視器翻拍照片、同日3時54分
    、3時56分小雅百貨門口監視器翻拍照片及同日3時55分、3
    時56分小雅百貨鄰近路口監視器翻拍照片予證人張欣妮辨識
    ，其均坦承出現在該等監視器錄影畫面中之身穿淺色絨毛邊
    連帽羽絨外套、深色長褲、穿著黑色平底鞋之女子為自己等
    語（見本院卷第96頁、第97頁），是前揭期間在城隍廟、小
    雅百貨門口前道路、後巷側門旁土地銀行停車站走動者應均
    為證人張欣妮。
　⒋參照警員提出本案嫌疑人路線及監視器位置路線圖1紙（見本
    院卷第65頁）所顯示各該監視器、攝得之人所在之相對位置
    ，並比對證人張欣妮、被告斯時之衣著，上開於109年3月13
    日2時45分至2時51分許靠近中央市場前之2人，實與被告、
    證人張欣妮穿著相仿，加以證人張欣妮前揭坦認自己行進方
    向或所在位置，亦與該等2人出現之時空前後有一定之連貫
    性，兩者相當緊密，則於109年3月13日2時45分至2時51分許
    靠近中央市場前，並分別進入中央市場、土地銀行停車場者
    ，應為證人張欣妮、被告無訛。
　⒌另證人張欣妮於109年3月13日3時56分離開小雅百貨後，確於
    同日4時17、18分許偕同被告返回小雅百貨門口前，被告並
    在該處張望，復短暫與證人張欣妮交談後，未及2分鐘兩人
    即行離去，被告又旋駕駛車牌號碼0000-00號自小客車搭載
    證人張欣妮前往附近之萊爾富便利商店，而由證人張欣妮於
    同日4時39分許下車購物，被告隨後又駕車搭載證人張欣妮
    前往新竹市東門街與復興路之交岔路口停放，於同日4時48
    分許其等下車後沿東門街往東前街方向前行，嗣證人張欣妮
    於同日5時12分至5時14分許之該期間，則獨自1人在中央路
    東門街、小雅百貨門口走動等情，此觀本案監視器翻拍照片
    編號31至35、45至48、50至52、57、58、60共14張（見本院
    卷第176頁至第178頁、第183頁至第186頁、第189頁、第190
    頁）自明，且被告、證人張欣妮經本院、公訴人於審理中提
    示後上開監視器翻拍照片後，對於該等照片所示之人影為其
    等2人、該車輛為其等當時所駕駛者等節均不爭執（見本院
    卷第98頁至第100頁、第110頁至第112頁），是該事實應堪
    以認定。
　⒍此外，前揭被告、證人張欣妮停放車輛之位置，即新竹市東
    門街與復興路之交岔路口，末於同日5時29分、30分許有人
    至該處上車，復開車離去乙節，同有本案監視器翻拍照片編
    號71至74共4張（見本院卷第196頁至第194頁）附卷可參，
    且經本院提示本案監視器翻拍照片編號75至77等，即同日5
    時30分許「東門街與復興路口照往東前街」、5時31分許「
    東門街與民族路往中華路」、5時34分「105-重_091_中華路
    與太原路口往竹北」監視器翻拍照片（即本院卷第198頁至
    第199頁）予證人張欣妮辨識，其亦證稱：這是被告當時載
    我的車，這次應該是要離開了等語（見本院卷第101頁）或
    其與本院審理時亦清楚證稱：我是等到被告找完朋友後，我
    們才一起離開等語（見本院卷第94頁），堪認被告、證人張
    欣妮終於同日5時29分許相偕返回上開車輛停放位置，旋駕
    車離去。
　⒎由上可知，被告與證人張欣妮於109年3月13日2時45分至2時5
    1分許靠近中央市場前，其等分開後，被告曾於同日2時51分
    出現在土地銀行停車場，嗣有1人影於同日3時49分自中央市
    場步出後，證人張欣妮卻於同日3時52分至3時54分之該期間
    前往小雅百貨後巷側門旁之土地銀行停車場徘徊，另被告於
    同日4時17、18分許偕同證人張欣妮返回小雅百貨門口前張
    望，惟於4時48分在新竹市東門街與復興路之交岔路口停妥
    車輛後，即下車沿東門街前行，旋又與證人張欣妮分開，此
    際復有1人影於4時49分步入中央市場、土地銀行停車場，此
    亦有本案監視器翻拍照片編號53至56共2張（見本院卷第187
    頁至第188頁）存卷憑參，而證人張欣妮於同日5時12分至5
    時14分許之該期間，則獨自1人在中央路東門街、小雅百貨
    門口走動，迄至同日5時29分、30分許其等2人相偕返回車輛
    停放處駕車離去，是被告與證人張欣妮2次分開行動時間，
    即為當日2時51分至4時17分許及當日4時48分至5時29分，此
    恰與小雅百貨遭行竊者侵入之2次時間即3時39分、5時5分，
    或不詳人影出沒在中央市場之3時49分、4時49分相互重合。
　⒏參諸被告於當日2時51分係在小雅百貨旁之土地銀行停車場失
    去蹤影，加以證人張欣妮就其當時之行為意向，於偵查及本
    院審理程序中亦證稱：「（檢察官問：從監視器畫面看到妳
    走到案發小雅百貨，然後到小雅百貨那邊等，又走到附近土
    地銀行那邊，你當時在做什麼？）答：我在那裡等被告，就
    在附近走動，本來想去看看有什麼可以逛，但又想到如果被
    告回來看不到我會生氣…」、「（審判長問：現在只有你1個
    人，你當時在做什麼？）答：被告可能去找朋友，我不知道
    去哪裡，我就閒晃」、「他叫我在原地等他，但我當時很無
    聊，原地的地點我忘記了，被告也沒有講要我等多久，但我
    沒有走遠」等語（見偵卷第57頁，本院卷第96頁至第97頁）
    ，證人張欣妮卻於同日3時52分至3時54分選擇前往小雅百貨
    後巷側門旁之土地銀行停車場徘徊等待被告，該等時空均與
    行竊者侵入小雅百貨之該事件緊密相連，況被告、證人張欣
    妮亦曾於當日4時17、18分許短暫在小雅百貨門口張望、交
    談，如此種種，已難全然諉諸巧合。
　㈣被告之臉型輪廓、髮型、當日之衣著實與上開行竊之人相仿
　⒈證人張欣妮於偵查中原具結證稱：（經檢察官提示偵卷第31
    頁圖37、39後）圖39（即本案監視器翻拍照片編號70）跟我
    走在一起的人應該是被告，當時只有我跟他走一起，沒其他
    人跟我走一起，圖37（本案監視器翻拍照片編號65）之男子
    從背影我看不出來是否為被告，但從穿的樣子和鞋子應該是
    他吧，因為與我走在一起的人就只有被告，沒有其他人等語
    （見偵卷第57頁背面），而觀諸本案監視器翻拍照片編號70
    ，即經警標註「109年3月13日5時28分許」、「地點：新竹
    市○區○○街00號（附近店家監視器）」翻拍照片所示，該照
    片中之女子確身穿淺色絨毛邊連帽羽絨外套、長褲，並穿著
    黑色平底鞋，其右方之男子則身穿長袖連帽衣服、長褲、穿
    著鞋面為淺色或反光材質、帶有黑色線條紋路之運動鞋，此
    有該翻拍照片1張（見本院卷第195頁）在卷可稽，核該照片
    中之女子衣著實與前揭證人張欣妮於本案監視器翻拍照片編
    號1、12、23、24、31至34、58、60中之衣著、鞋子相同，
    則證人張欣妮上開證述關於本案監視器翻拍照片編號70部分
    應屬可信，該畫面中在其旁之人應為被告無訛。
　⒉而證人張欣妮於本院審理程序中就該翻拍照片內之人物，雖
    突改證稱：我說的應該是當時只有我和被告走在一起沒有錯
    ，但不代表照片上是我們2個，我沒有說該照片上的不是我
    和被告，我只能說圖很模糊，我不能確定是我或被告云云（
    見本院卷第92頁至第93頁），或被告亦有辯稱：我跟證人張
    欣妮分開的時間，我也不知道她去找誰云云（見本院卷第11
    3頁），似主張該男子亦非自己乙節，然姑不論該等證詞或
    辯詞，均與證人張欣妮先前之肯定具結證述相異，或從未經
    被告主張，此等更易本有可疑，且觀之證人張欣妮該等證述
    內容，實明顯悖於本案監視器翻拍照片所顯示前揭之客觀事
    證，況經警接續調閱本案監視器翻拍照片編號70畫面中該等
    男女行進方向之鄰近監視器，即日5時29分、30分許「東門
    街與復興路口照往東前街」監視器（本案監視器翻拍照片編
    號71至75），該淺色身影隨即搭乘被告、證人張欣妮所停放
    之該車輛，其等復駕車離去，此有本案監視器翻拍照片編號
    71至75共5張（見本院卷第196頁至第198頁）在卷憑參，衡
    諸本案監視器翻拍照片編號70至75，參照警員提出之本案嫌
    疑人路線及監視器位置路線圖1紙（見本院卷第67頁），可
    知上開監視器攝得之時空本具有一定緊密性，亦殊難想像另
    有身穿同一衣著之女子突與證人張欣妮於該處交錯，是本案
    監視器翻拍照片編號70畫面中之女子應旋即搭乘被告、證人
    張欣妮所駕駛之車輛離去，則其人與在旁之男子，當為證人
    張欣妮與被告至明，由此當徵證人張欣妮、被告前揭更易證
    述或辯詞不可採信。
　⒊再仔細比對本案監視器翻拍照片編號70與上開本院勘驗小雅
    百貨後巷、後巷側門之監視器之擷圖照片（見本院卷第195
    頁、第122頁至第132頁），依該行竊之人之背影，其身型或
    穿著長袖連帽衣服、長褲、鞋面為淺色或反光材質、帶有黑
    色線條紋路之運動鞋等節，均與本案監視器翻拍照片編號70
    中證人張欣妮右方之男子即被告相仿，且該行竊之人脫帽後
    之側面，不論臉型輪廓或髮型，或所穿運動鞋之鞋面，亦分
    別與被告坦認為自己之本案監視器翻拍照片編號1、31至33
    中之男子相似，此亦有上開本案監視器翻拍照片4張、本院
    勘驗擷圖18張（見本院卷第161頁、第176頁至第177頁、第1
    22頁至第132頁）存卷足稽，且經本院提示本案監視器翻拍
    照片編號1、勘驗擷圖1-3供被告辨識，其亦供稱：「（審判
    長問：這兩個人的鞋子你有覺得很像嗎？）答：好像有點像
    」等語（見本院卷第114頁），是該行竊之人之臉型輪廓、
    髮型或衣著背影、所穿運動鞋之鞋面，均與被告相似。
　⒋甚且，前揭行竊之人該次於同日5時5分侵入小雅百貨3樓辦公
    室、嗣於同日5時26分許左右自小雅百貨後方巷弄經由土地
    銀行停車場離去，其出現之時空，對照警員提出之本案嫌疑
    人路線及監視器位置路線圖即現場附近地圖（見本院卷第67
    頁），亦與本案監視器翻拍照片編號70中攝得之被告，即同
    日5時28分許出現在新竹市○區○○街00號之被告，時空相當緊
    密，甚難認此間並無關連。
　⒌至本案監視器翻拍照片編號1、31至33，即被告坦認為自己者
    ，部分長褲或鞋面「顏色」，或與本案監視器翻拍照片編號
    70、本勘驗擷圖中之該行竊者不相吻合，惟監視器錄影時受
    到鏡頭角度、光源、攝影對象所在位置之影響，本有色差，
    此觀本案監視器翻拍照片編號1、31至33中之被告長褲、鞋
    面自明，且交叉比對本案監視器翻拍照片編號1、70中被告
    所著之長褲、鞋面均與行竊之人相仿，本案監視器翻拍照片
    編號31至33中被告之臉型輪廓、髮型，亦與其人相似，自不
    足執此顏色差異為有利於被告之認定。另被告雖辯稱：我那
    天應該是穿黑色，穿1件薄外套等語（見本院卷第113頁），
    此固上開有本案監視器翻拍照片編號31至33共3張存卷憑參
    ，而此與本案監視器翻拍照片編號70、本勘驗擷圖畫面中之
    人不同，是被告之主張似非無據，然觀諸本案監視器翻拍照
    片中，2次與被告分開行動之證人張欣妮手中均恰有一深色
    衣物，而於斯日4時17、18分即本案監視器翻拍照片編號31
    至34所攝得與被告偕同出現在小雅百貨門口之證人張欣妮，
    卻未持有該等物品，此有本案監視器翻拍照片編號12、18至
    20、23、31至34、57、58等附卷可考，亦不無可能其等分開
    行動時，係由證人張欣妮為之保管該衣物，則前揭被告上衣
    顏色或與行竊之人不同乙節，當尚不足為有利被告之認定，
    反因證人張欣妮或有為之保管該衣物乙情，更徵其之可疑。
　㈤是衡諸上開各該事證，被告於109年3月13日2時44分許有偕同
    證人張欣妮前往案發之小雅百貨附近，迄至當日5時29分駕
    車離去，其與證人張欣妮分別行動時間，即2時51分至4時17
    分許、4時48分至5時29分之各該期間，均與可疑身影出現在
    中央市場之3時49分、4時49分，或本案行竊者侵入小雅百貨
    之3時39分、5時5分，乃至5時26分許自小雅百貨後巷側門離
    去時間疊合，而確定為被告之蹤影，不論係當日2時51分消
    失在小雅百貨後巷側門旁之土地銀行停車場，或5時28分行
    經新竹市○區○○街00號，均與該行竊者之動向大致吻合，加
    以被告之臉型輪廓髮型，或當日之穿著、鞋面，均與本案勘
    驗擷圖中行竊者相似，佐以證人張欣妮於3時52分至3時54分
    曾在「小雅百貨後巷側門處」等待被告、其等亦曾經在4時1
    7、18分許相偕在小雅百貨門口張望、交談，證人張欣妮與
    被告分開之際或有代為保管其衣物等情，如此種種尚難諉諸
    巧合，應堪認定該行竊小雅百貨之人即為被告。甚且，證人
    張欣妮於偵查中亦曾具結證稱：被告那天找完朋友，回來手
    上有拿1個麻布袋袋子，類似束口袋，我沒有過問被告是從
    哪裡拿到的，那時候我們有經濟上困難等語（見偵卷第57頁
    背面），益徵被告應為本案行竊之人無訛。
　㈥另被告於偵查及本院審理中雖始終辯稱：本案真的不是我竊
    盜，我那天是去遠百旁邊的麵店吃東西，之後再去萊爾富，
    再從城隍廟走，我那天查到網路上有限量版的皮包，我去玩
    夾娃娃；後面手上我有拿東西，是拿皮包，那是夾娃娃夾到
    的，是黑色長夾魯夫的圖案，我夾的時候證人張欣妮就在旁
    邊云云（見偵卷第52頁至其背面，本院卷第74頁至第75頁、
    第110頁），惟查：
　⒈證人張欣妮於偵查中經檢察官提示被告偵訊筆錄予後，已明
    確證稱：我記得被告跟我說他要去找朋友，所以我就在附近
    閒晃；根本沒有如被告說的過程，而且隔壁麵店早就關了，
    我和他交往期間知道的麵店就只有1間，就是進市場旁邊裡
    面有買羊肉的麵店等語（見偵卷第57頁至其背面），且兩人
    所述被告手上多持有之袋子，其種類、樣貌全然不同，則已
    難採認被告該等辯詞。
　⒉再證人張欣妮雖於本院審理程序中改證稱：當天我有跟被告
    到新竹城隍廟附近，是陪被告找朋友，還有吃麵跟夾娃娃，
    我跟被告一起吃麵及夾娃娃；被告找完朋友回來，沒有異狀
    ，手上沒有多拿東西，我偵查中這樣說或許是他當時夾到的
    皮包，我印象很深刻那個是航海王的等語（見本院卷第88頁
    至第94頁、第96頁），其證述內容與先前迥異，已不無可議
    ，且經本院提示本案監視器翻拍照片供其辨識，質之證人張
    欣妮：「（審判長問：剛才法官提示監視錄影畫面時間中，
    你到底什麼時候跟被告去吃麵及夾娃娃？）答：我沒有印象
    」、「（審判長問：【提示職本案監視器翻拍照片編號1】
    ，這時間吃麵、娃娃了嗎？）答：我沒有印象」、「（審判
    長問：【提示職本案監視器翻拍照片編號31、32】，這時間
    吃麵、娃娃了嗎？）答：我沒有印象」、「（審判長問：【
    提示職本案監視器翻拍照片編號1】，這時間吃麵、娃娃了
    嗎？）答：我確定是夾完娃娃了」等語（見本院卷第101頁
    至第102頁），證人張欣妮亦不能具體指出與被告一起吃麵
    、夾娃娃之該期間為何，且依前揭各該本案監視器翻拍照片
    所示，證人張欣妮於當日2時44分出現在「107重要中央路與
    西門街口朝西門街」監視器中，迄至同日5時29分偕同被告
    駕車離去，除期間與被告一同前往萊爾富外，多分開行動，
    業經本院認定如前，殊無一起用餐之時間，更難認其改稱之
    證詞可信。
　⒊況且，經檢察官於本院審理時將此質之被告，被告亦稱：「
    夾娃娃、吃麵都是我去找朋友之前」等語（見本院卷第109
    頁），亦即係在被告與證人張欣妮分開行動前即已發生，是
    縱然「被告與證人張欣妮當日有一起夾娃娃、吃麵」乙節屬
    實，仍無從證明被告於案發當時並不在場，自難為有利於被
    告之認定。
　㈦綜上所述，被告上開所辯均難採信，亦無從為有利於被告之
    認定，而本案經比對上開監視器翻拍照片，被告之臉型輪廓
    、髮型、當日之衣著實與上開行竊之人相似，佐以被告當時
    之行為動向、舉止，亦與該行竊之人蹤跡吻合，且參諸證人
    張欣妮於當日3時52分至3時54分選擇至「小雅百貨後巷側門
    處」等待被告等情以觀，當堪以認定本件竊盜案件確為被告
    所為，是本案事證明確，被告上開加重竊盜犯行，應堪以認
    定，自應依法論罪科刑。
二、論罪科刑
　㈠核被告所為，應係犯刑法第321條第1項第2款毀越門窗竊盜罪
    。
　㈡被告①前於104年間因竊盜案件，經臺灣苗栗地方法院（下稱
    苗栗地院）以104年度易字第308號判決判處有期徒刑4月確
    定；②又於同年間因竊盜案件，經苗栗地院以104年度原易字
    第17號判決各判處有期徒刑10月、5月，嗣檢察官不服提起
    上訴，經臺灣高等法院臺中分院以104年度原上易字第14號
    判決各判處有期徒刑8月、1年5月，並定應執行有期徒刑1年
    10月確定；③於104年間因恐嚇取財案件，經本院以104年度
    審訴字第335號判決判處有期徒刑4月確定；④於104年間因竊
    盜、妨害自由等案件，經臺灣苗栗地方法院以105年度訴字
    第289號判決各判處有期徒刑3月、4月、5月、10月，並就得
    易科罰金之有期徒刑部分，定應執行有期徒刑10月確定；上
    開①至④案所宣告之各刑，嗣經臺灣苗栗地方法院以106年度
    聲字第166號裁定定應執行有期徒刑3年9月確定，入監執行
    後於107年12月7日假釋，至108年5月21日保護管束期滿未經
    撤銷而以已執行論等情，有臺灣高等法院被告前案紀錄表1
    份（見本院卷第141頁至第160頁）在卷可稽。其受有期徒刑
    之執行完畢後，5年以內故意再犯本案有期徒刑以上之罪，
    當屬刑法第47條第1項規定之累犯，茲參酌司法院大法官釋
    字第775號解釋意旨，衡以被告前曾因竊盜案件經判處有期
    徒刑確定，甫經執行完畢，卻猶未戒慎其行，即再犯同一罪
    質之本案竊盜犯行，足見其刑罰感應力薄弱，是認依刑法第
    47條第1 項之規定加重被告之最低本刑，尚不生行為人所受
    的刑罰超過其所應負擔罪責的情形，是乃依刑法第47條第1
    項之規定，加重其刑。
　㈢爰以行為人責任為基礎，審酌被告除有前揭構成累犯之論罪
    科刑紀錄外，亦有多項竊盜前科，此同有前揭臺灣高等法院
    被告前案紀錄表1份存卷憑參，詎其經多次追訴處罰，卻仍
    不知戒慎其行，亦不思以正當方式謀取財物，見有機可趁即
    侵入告訴人所經營之小雅百貨行竊，得手3萬9,200元，顯見
    其法治觀念薄弱，全然不尊重他人財產權益，所為當值非難
    ，又被告犯後自始均否認犯行，復無賠償告訴人之損失，當
    難認其犯後態度良好，惟念及被告本案之犯罪手段尚稱平和
    ，並兼衡其自承現從事鐵工、日薪2,000元、景氣不佳時月
    收入僅1、2萬元、與其妻同住、尚有4名子女、高齡祖父等
    家庭經濟狀況及高職畢業之教育程度（見本院卷第117頁）
    等一切情狀，量處如主文所示之刑。
三、關於沒收部分
　　按犯罪所得，屬於犯罪行為人者，沒收之，前2項之沒收，
    於全部或一部不能沒收或不宜執行沒收時，追徵其價額，，
    刑法第38條之1第1項前段、第3項分別定有明文。查被告為
    本案加重竊盜犯行時，共竊得3萬9,200元，當屬其之犯罪所
    得，而此部分既核無前揭刑法第38條之2第2項得不予宣告之
    情形，自應依前揭規定沒收，並於全部或一部不能沒收或不
    宜執行沒收時，追徵其價額。至該等款項倘經沒收或追徵後
    ，告訴人仍亦得依刑事訴訟法第473條相關規定行使權利，
    當不因本案沒收或追徵而影響其等之權利，末此敘明。
據上論斷，應依刑事訴訟法第299條第1項前段，判決如主文。
本案經檢察官楊仲提起公訴，檢察官劉正祥到庭執行職務。　　
中　　華　　民　　國　　111 　年　　1 　　月　　27　　日
                      刑事第二庭法　官　江宜穎
以上正本證明與原本無異。
如不服本判決應於收受判決後20日內向本院提出上訴書狀，並應
敘述具體理由。其未敘述上訴理由者，應於上訴期間屆滿後20日
內向本院補提理由書(均須按他造當事人之人數附繕本)「切勿逕
送上級法院」。
中　　華　　民　　國　　111 　年　　1 　　月　　27　　日
                                書記官　蕭妙如
附錄本案論罪科刑法條：
刑法第321條第1項第2款
犯前條第1項、第2項之罪而有下列情形之一者，處6月以上5年以
下有期徒刑，得併科50萬元以下罰金：
二、毀越門窗、牆垣或其他安全設備而犯之。